臺灣新北地方法院刑事判決
111年度審易字第152號
公  訴  人  臺灣新北地方檢察署檢察官
被      告  林志忠


上列被告因竊盜案件，經檢察官提起公訴（110年度偵字第27366
號、第27866號），被告於本院準備程序進行中，就被訴事實為
有罪之陳述，經本院告知簡式審判程序之旨，並聽取當事人之意
見後，裁定依簡式審判程序審理，判決如下：
    主  文
林志忠竊盜，累犯，處有期徒刑參月，如易科罰金，以新臺幣壹
仟元折算壹日；又踰越安全設備竊盜，累犯，處有期徒刑捌月，
未扣案之犯罪所得電鑽參組、刻模機壹組、電鋸貳組、監視器壹
組、水果壹箱均沒收，於全部或一部不能沒收或不宜執行沒收時
，追徵其價額。
    事  實
一、林志忠意圖為自己不法所有，基於竊盜之犯意，分別為下列
    行為：
  ㈠於民國110年4月9日2時13分許，騎乘車號000-0000號普通重
    型機車，行經新北市○○區○○路0段00號旁空地時，見林明珠
    所有之車號0000-00號自用小客車停放在該處無人看管，即
    持路邊拾得之磚塊敲破該車駕駛座車窗後（所涉毀損部分未
    據告訴），竊取林明珠所有置於車內之零錢約新臺幣（下同
    ）30元、淺黃色手提包1個，得手後旋即騎乘上開機車離去
    。嗣林明珠於同日8時許發現遭竊報警處理，經警調閱相關
    監視器錄影畫面，始查悉上情。
  ㈡於110年4月10日21時24分許，騎乘上開機車前往新北市林口
    區林口路297巷口之「陶園居素食餐廳」，再以翻越外圍鐵
    網之方式侵入店內，竊取凌進富所有置於店內工具間之電鑽
    3組、刻模機1組、電鋸2組、監視器1組、水果1箱（合計價
    值約2萬200元），得手後即騎乘上開機車分批載運竊得之物
    品離去。嗣凌進富於翌（11）日8時許發現遭竊報警處理，
    經警調閱相關監視器錄影畫面，始查悉上情。
二、案經林明珠訴由新北市政府警察局蘆洲分局；新北市政府警
    察局林口分局報告臺灣新北地方檢察署檢察官偵查起訴。
    理  由
一、按除被告所犯為死刑、無期徒刑、最輕本刑為3年以上有期
    徒刑之罪或高等法院管轄第一審案件者外，於第一次審判期
    日前之準備程序進行中，被告先就被訴事實為有罪之陳述時
    ，審判長得告知被告簡式審判程序之旨，並聽取當事人、代
    理人、辯護人及輔佐人之意見後，裁定進行簡式審判程序，
    刑事訴訟法第273條之1第1項定有明文。經核本件被告所犯
    係死刑、無期徒刑、最輕本刑為3年以上有期徒刑以外之罪
    ，其於準備程序中就被訴之事實為有罪陳述，經法官告知簡
    式審判程序之旨，並聽取公訴人及被告之意見後，本院爰依
    首揭規定，裁定改依簡式審判程序進行審理，合先敘明。
二、上揭犯罪事實，業據被告林志忠於警詢、偵查及本院審理時
    均坦承不諱，核與證人即告訴人林明珠、證人即被害人凌進
    富於警詢時證述之情節相符，復有車輛詳細資料報表1份（
    見110年度偵字第27366號偵查卷【下稱偵二卷】第33頁）；
    新北市政府警察局蘆洲分局德音派出所受理各類案件紀錄表
    、受（處）理案件證明單各1份、案發現場照片10張、案發
    現場附近監視器畫面擷圖7張（事實欄一、㈠部分，見110年
    度偵字第27866號偵查卷【下稱偵一卷】第23頁、第25頁、
    第37頁、第39頁、第41頁至第49頁、第51頁至第53頁）；案
    發現場附近監視器畫面擷圖23張、被告到案時照片5張、新
    北市政府警察局林口分局林口派出所受理各類案件紀錄表1
    份（事實欄一、㈡部分，見偵二卷第17頁至第32頁、第35頁
    ）在卷可參，足認被告前揭自白均與事實相符。本件事證明
    確，被告前開犯行均堪認定，應予依法論科。
三、論罪科刑： 
　㈠按刑法第321條第1項第2款所謂「其他安全設備」，係指門窗
    、牆垣以外，而與門窗、牆垣同其性質，依社會通常觀念足
    以認為防盜之設備而言，一般房屋之門鎖、窗戶、冷氣孔（
    含隔板）、鐵窗、鐵網等，既具有阻隔出入之防盜功能，自
    堪認為此所謂之其他安全設備。又所謂「毀」係指毀損，「
    越」則係指踰越或超越，只要踰越或超越門窗、牆垣或其他
    安全設備之行為使該門窗、牆垣或其他安全設備喪失防閑作
    用，即該當於此規定之要件。又刑法第321條第1項第3款攜
    帶兇器竊盜罪，所稱之兇器，乃依一般社會觀念足以對人之
    生命、身體、安全構成威脅，而具有危險性之「器械」而言
    ，而磚塊、石頭乃自然界之物質，尚難謂為通常之「器械」
    ，從而持磚塊、石頭砸毀他人車窗竊盜部分，尚難論以攜帶
    兇器竊盜罪（最高法院92年度台非字第38號判決意旨參照）
    。
　㈡是核被告如事實欄一、㈠所為，係犯刑法第320條第1項之竊盜
    罪；如事實欄一、㈡所為，係犯同法第321條第1項第2款之踰
    越安全設備竊盜罪。
　㈢被告所犯如事實欄一、㈠、㈡所示之2罪，犯意各別，行為互殊
    ，應予分論併罰。
　㈣被告前①因竊盜案件，經臺灣士林地方法院以105年度審易字
    第1207號判處有期徒刑1年確定；②因竊盜案件，經臺灣桃園
    地方法院以105年度審易字第2198號判處有期徒刑7月確定；
    上揭①②案之罪刑嗣經同法院以106年度聲字第1553號裁定應
    執行有期徒刑1年5月確定；③因竊盜案件，經本院以106年度
    易字第714號判處有期徒刑8月確定，經與上開應執行之有期
    徒刑1年5月接續執行，於107年6月6日縮刑假釋（接續執行
    另案拘役40日，於107年6月11日易科罰金出監）併付保護管
    束，於107年12月18日保護管束期滿未經撤銷假釋，未執行
    之刑視為執行完畢等情，有臺灣高等法院被告前案紀錄表1
    份在卷可佐，其於徒刑執行完畢後5年之內，故意再犯本案
    有期徒刑以上之各罪，均為累犯，各應依刑法第47條第1項
    之規定加重其刑。又本案依被告之犯罪情節及其素行綜合以
    觀（見前開被告前案紀錄表），並無應予量處最低法定本刑
    之情形，則依累犯規定加重其刑，尚不至於發生罪刑不相當
    之情形，而與司法院釋字第775號解釋意旨無違，附此敘明
    。
　㈤爰審酌被告前已有竊盜前科紀錄（參前開被告前案紀錄表）
    ，仍不思循正當途徑獲取財物，再犯本案2次竊盜犯行，足
    見其法治觀念薄弱，缺乏對他人財產權之尊重，造成他人財
    物損失，所為應予非難，兼衡其犯罪之動機、目的、手段、
    所竊得財物之種類、價值數額、犯後坦承犯行且已與告訴人
    林明珠達成和解並賠償損失，有和解書1份在卷可佐（見偵
    一卷第73頁），及其國中畢業之智識程度、已婚，自陳在葬
    儀社工作、不需扶養他人、因腎臟問題致經濟狀況不佳之生
    活情形（見被告個人戶籍資料、本院卷第76頁）等一切情狀
    ，分別量處如主文所示之刑，並就得易科罰金之罪刑（即有
    期徒刑3月部分）諭知易科罰金之折算標準。
四、沒收：
　㈠被告事實欄一、㈡犯行所竊得之電鑽3組、刻模機1組、電鋸2
    組、監視器1組、水果1箱，屬被告該次犯行之犯罪所得，未
    據扣案，且未實際合法發還或賠償被害人凌進富，宣告沒收
    亦無過苛、欠缺刑法上之重要性、犯罪所得價值低微，或為
    維持受宣告人生活條件之必要等情形，自應依刑法第38條之
    1第1項前段規定宣告沒收，並依同條第3項規定諭知於全部
    或一部不能沒收或不宜執行沒收時，追徵其價額。
　㈡被告事實欄一、㈠犯行所竊得之現金30元、淺黃色手提包1個
    ，固屬其該次犯行之犯罪所得，本應依刑法第38條之1第1項
    、第3項之規定予以宣告沒收，於全部或一部不能沒收時，
    追徵其價額。惟被告犯後已與告訴人林明珠和解並賠償損失
    ，業如前述，本院認被告對告訴人所為賠償，已達到沒收制
    度剝奪被告犯罪所得之立法目的，如在本案仍諭知沒收被告
    上揭犯罪所得，將使被告承受過度之不利益，顯屬過苛，爰
    依刑法第38條之2第2項之規定，不予諭知沒收或追徵被告上
    揭犯罪所得，附此敘明。
據上論斷，應依刑事訴訟法第273條之1第1項、第299條第1項前
段，判決如主文。
本案經檢察官黃筵銘提起公訴，檢察官林亭妤到庭執行職務。
中　　華　　民　　國　　111 　年　　3 　　月　　25　　日
                  刑事第二十三庭  法  官  藍海凝
上列正本證明與原本無異。
如不服本判決，應於判決送達後20日內敘明上訴理由，向本院提
出上訴狀 (應附繕本) ，上訴於臺灣高等法院。其未敘述上訴理
由者，應於上訴期間屆滿後20日內向本院補提理由書「切勿逕送
上級法院」。
                                  書記官  羅婉嘉
中　　華　　民　　國　　111 　年　　3 　　月　　25　　日
附錄本案論罪科刑法條全文：
中華民國刑法第320條
意圖為自己或第三人不法之所有，而竊取他人之動產者，為竊盜
罪，處5年以下有期徒刑、拘役或50萬元以下罰金。
意圖為自己或第三人不法之利益，而竊佔他人之不動產者，依前
項之規定處斷。
前二項之未遂犯罰之。 
中華民國刑法第321條
犯前條第1項、第2項之罪而有下列情形之一者，處6月以上5年以
下有期徒刑，得併科50萬元以下罰金：
一、侵入住宅或有人居住之建築物、船艦或隱匿其內而犯之。
二、毀越門窗、牆垣或其他安全設備而犯之。
三、攜帶兇器而犯之。
四、結夥三人以上而犯之。
五、乘火災、水災或其他災害之際而犯之。
六、在車站、港埠、航空站或其他供水、陸、空公眾運輸之舟、
    車、航空機內而犯之。
前項之未遂犯罰之。